Inventaris van het archief van dr. P.J. Koets [levensjaren 1901-1995], 1920-1982
Nationaal Archief, Den Haag
- Bijzonder, II.
  - Directeur van het Kabinet van de Gouverneur-Generaal (1946-1948) en van de hoge vertegenwoordiger van de Kroon (1948-1949), B.
    - Staatkundige hervorming van het koninkrijk, 3..
      - Federale Staten van Indonesië, b.
        - Memoranda van C.H.V. de Villeneuve aan de staatssecretaris van Economische Zaken betreffende het verkeer met de Republikeinse gebieden en de instelling van een contactlichaam voor algemene onderwerpen aangaande de Federale en Republikeinse gebieden. Doorslagen., 22 augustus 1949; 137; 2 stukken
        - Nota van het departement van Buitenlandse Zaken betreffende de eenheid van Indonesië en Nieuw-Guinea. Met begeleidbrief van H.N. Boon aan de chef DIRVO (Directie Verre Oosten van het departement van Buitenlandse Zaken). Fotokopieën., Augustus 1949; 138; 2 stukken
        - Stuk houdende programma met betrekking tot de Zuid-Borneo-kwestie en het plan tot uitvoering hiervan, opgemaakt door J. Eisenberger. Doorslag., 23 september 1949; 139; 1 stuk
        - Schema van de organisatie van de Verenigde Republiek Indonesië. In het Indonesisch., z.j. (ca. 1949); 140; 1 stuk
        - Nota van J.J. van de Velde aan J.H. van Roijen betreffende het zelfbeschikkingsrecht van de Indonesische volkeren., z.j. (ca. 1949); 141; 1 stuk
        - Lijst van de telefoonnummers van de "Gedung Indonesia Serikat". In het Indonesisch., z.j. (ca. 1949); 142; 1 stuk
      - Onderhandelingen, c.
        - Hoge Veluwe, 1.
          - Stukken betreffende het protocol van de "Hoge Veluwe". Met aantekeningen van Koets (1973)., 1946; 143; 1 omslag
          - Stukken betreffende het tegenvoorstel van Sjahrir in antwoord op de Nederlandse voorstellen., Maart-juli 1946; 144; 1 omslag
        - Malino, 2.
          - Stukken betreffende de voorbereidingen van de Malino-conferentie., Februari-juli 1946; 145; 1 omslag
          - Brief van de Lt. GG. aan F.M. van Asbeck betreffende de ontwerpagenda voor de Malino-conferentie. Afschrift., 11 juni 1946; 146; 1 stuk
          - Tekst van rede uitgesproken door H.J. van Mook bij de eerste bijeenkomst van afgevaardigden uit Borneo, Grote Oost, Banka, Billiton en Riouw., 1946; 147; 1 stuk
          - Teksten van de redevoeringen van n.n. gehouden tijdens de Malino-conferentie., Juli 1946; 148; 2 stukken
          - Notulen van de vergadering van de gezanten van Malino, gehouden op. In het Indonesisch. Doorslag., 13 juli 1946; 149; 1 stuk
          - Overzicht van de voornaamste feiten uit de geschiedenis van het gebeuren tijdens de Malino-conferentie, 16-24 juli 1946; 150; 1 stuk
          - Samenvatting van de bijeenkomsten van de Contact-commissie van, 19, 20 en 21 juli 1946; 151; 1 stuk
          - Verslag van de bijeenkomst met vertegenwoordigers van bok en Timor op 20 juli 1946 betreffende het probleem nomie van kleine gebieden., 152; 1 stuk
          - Memorandum van P.A. Wansink, betreffende een gesprek van John de la Valetta met Tichener en Mac Kerreth van de Far Eastern Publicity over Malino. Doorslag., Augustus 1946; 153; 1 stuk
        - Pangkal Pinang, 3.
          - Memorandum van H.J. van Mook aan Koets betreffende de bijeenkomst te Pangkal Pinang., 21 augustus 1946; 154; 1 stuk
          - Teksten van de redevoeringen van H.J. van Mook uitgesproken op 1, 8 en 12 oktober 1946 tijdens de Pangkal Pinang-conferentie., 155; 3 stukken
        - Den Pasar, 4.
          - Teksten van de redevoeringen van H.J. van Mook gehouden te Den Pasar op, 18 en 22 december 1946; 156; 2 stukken
        - Linggadjati, 5.
          Zie ook inventarisnummers 257, 323 en 324.
          - Samenvatting van het besprokene tijdens de bijeenkomst van een voorbereidende commissie op 15 september. Afschriften., z.j. (ca. 1946); 157; 1 stuk
          - Stukken betreffende de samenstelling van de "Joint committee for civil affairs"., z.j. (ca. 1946); 158; 1 omslag
          - Notulen van de derde vergadering van de commissie voor de politieke toepassing van het bestand. Met lijst van de deelnemers en de vergaderingen., z.j. (ca. 1946); 159; 1 omslag
          - Stukken betreffende de onderhandelingen tussen de Nederlandse en de Indonesische delegaties., Oktober 1946; 160; 1 omslag
          - Samenvatting van de vergadering van de "civil affairs committee" gehouden op 24 oktober 1946 betreffende de overdracht en de daaruit voortvloeiende regelingen. In het Engels., 161; 1 omslag
          - Aanvullend rapport van H.J. van Mook aan de "Joint affairs committee" voor de vergadering op 30 oktober 1946. In het Engels., 162; 1 omslag
          - Kort verslag van de vergadering van de commissie voor uitwisseling en amnestie betreffende de hulpverlening aan de gevangenen., 2 november 1946; 163; 1 stuk
          - Notulen van de politieke besprekingen nummers 5 en 6 te Linggadjati met een memo van Baud en Koets., 11 en 12 november 1946; 164; 2 stukken
          - Teksten van de ontwerp-overeenkomst van Linggadjati. Klad en concept., November 1946; 165; 2 stukken
          - Stukken betreffende de ontwerp-overeenkomst van Linggadjati., November-december 1946; 166; 1 omslag.
          - Nota van de Lt. GG. aan de Commissie-Generaal betreffende een bespreking tussen Koets en J.E. van Hoogstraten met A.K. Gani inzake de bevoegdheid van de Indonesische delegatie om de overeenkomst van Linggadjati te tekenen. Doorslag., 18 januari 1947; 167; 1 stuk
          - Nota van H.J. van Mook houdende een beschouwing van de maatregelen die nodig kunnen zijn bij niet-ondertekening van de overeenkomst van Linggadjati. Doorslag., 8 februari 1947; 168; 1 stuk
          - Tekst van de vraagpunten, die door de VPP op de conferentie van 7 februari 1947 naar voren gebracht zullen worden. Doorslag., z.j. (ca. 1947); 169; 1 stuk
          - Stukken aangaande besprekingen tussen het kabinet van de GG en de vertegenwoordigers der VPP gehouden op 31 januari en 14 februari 1947., z.j. (ca. 1947); 170; 1 omslag
          - Memorandum van H.J. van Mook betreffende de maatregelen, die na ondertekening van de overeenkomst van Linggadjati dienen te worden genomen. Met bijlage. Doorslagen., Februari 1947; 171; 2 stukken
          - Brief van H.J. van Mook aan de Commissie-Generaal betreffende een analyse van het verschil van instelling dat bestaat over de ontwerp-overeenkomst van Linggadjati. Doorslag., 7 maart 1947; 172; 1 stuk
          - Telegram van de minister van Overzeese Gebiedsdelen aan de Commissie-Generaal met toestemming om de ontwerp-overeenkomst van Linggadjati te ondertekenen. Afschrift., 13 maart 1947; 173; 1 stuk
          - Brief van Soetan Sjahrir aan de Commissie-Generaal betreffende de problemen over de ontwerp-overeenkomst van Linggadjati. Afschrift., 17 maart 1947; 174; 1 stuk
          - Nota van H.J. van Mook inzake te treffen maatregelen na ondertekening van de overeenkomst van Linggadjati naar aanleiding van de nota van M.J.M. van Poll. Doorslag., 22 maart 1947; 175; 1 stuk
          - Teksten van de redevoeringen van W. Schermerhorn, Soetan Sjahrir en H.J. van Mook, uitgesproken bij de ondertekening van de overeenkomst van Linggadjati., z.j. (ca. 1947); 176; 1 omslag
          - "Linggadjati of Jogjakarta?", afschrift van een artikel uit "Berita Indonesia" van 10 maart 1947, aangeboden door S.H. Spoor aan P.J.A. Idenburg. Met potloodaantekeningen., April 1947; 177; 2 stukken
          - Memorandum van P.J.A. Idenburg aan de directeur van het kabinet van de GG. met opmerkingen naar aanleiding van de aantekeningen van H.J. van Mook omtrent de te voeren politiek als de Republiek de overeenkomst van Linggadjati niet uitvoert., 22 april 1947; 178; 1 stuk
          - Nota van H.J. van Mook betreffende het stellen van enige concrete eisen aan de Republiek om te toetsen of de overeenkomst van Linggadjati inderdaad in een geest van samenwerking uitvoerbaar is Doorslag., 25 april 1947; 179; 1 stuk
          - Aantekeningen van K.L.J. Enthoven betreffende de betekenis van de arbitrage-clausule in de overeenkomst van Linggadjati., z.j. (ca. 1947); 180; 1 stuk
          - Nota's van H.J. van Mook betreffende de uitvoering van artikel 15 van de overeenkomst van Linggadjati. Doorslagen., Mei 1947; 181; 2 stukken
          - Aantekeningen van D.C. Buurman van Vreeden en van K.L.J. Enthoven over de artikelen 3 en 4 van de overeenkomst van Linggadjati. Doorslagen., Januari 1948; 182; 2 stukken
        - Renville, 6.
          Zie ook inventarisnummers 336 en 426.
          - Stukken betreffende de instelling en opheffing van de Nederlandse delegatie tot het voeren van onderhandelingen met de CGD (Commissie van Goede Diensten) en vertegenwoordigers van de Republiek., Oktober 1947-april 1949; 183; 1 omslag
          - Stukken betreffende de onderhandelingen tussen Nederland en de Republiek onder auspiciën van de CGD en de Verenigde Naties aan boord van de US "Renville"., November 1947-oktober 1948; 184; 1 omslag
            Zie ook inventarisnummers 250-275.
          - Verslag van een persconferentie van Amir Sjarifoedin te Djakarta., 6 december 1947; 185; 1 stuk
          - Uittreksel uit de notulen van een vergadering van de CGD met de delegatie van de Republiek Indonesië te Kalioerang op 13 januari 1948, met begeleidingsbriefje van A.T. Baud., 186; 2 stukken
          - Tekst van de wapenstilstand getekend aan boord van de Renville., Januari 1948; 187; 1 stuk
          - Kort verslag van de vergadering van de Raad van departementshoofden van, 20 januari 1948; 188; 1 stuk
          - Tekst van de ontwerp-instructie voor de Nederlandse delegatie. Met toelichting., z.j. (ca. 1948); 189; 2 stukken
          - Memorandum vanwege de Nederlandse regering betreffende de "Oral Note" van de Amerikaanse delegatie. In het Engels., 17 september 1948; 190; 1 stuk
          - Nota houdende commentaar van de Nederlandse delegatie op het ontwerp-rapport van de CGD betreffende beperking van de handel van Indonesië en de reden van de vertraging van de uitvoering van artikel 6 van de wapenstilstand. In het Engels., 22 juli 1948; 191; 1 stuk
          - Notulen van de vergaderingen van de Nederlandse delegatie. Met toelichting., Maart-oktober 1948; 192; 2 stukken
          - Ingekomen stukken van J. Mendelaar, betreffende de Anak Agoeng., 9 oktober 1948; 193; 1 stuk
          - Memorandum van de directeur van het kabinet van de GG betreffende het gesprek met Anak Agoeng over de besprekingen in Kalioerang. Doorslag., z.j. (ca. 1948); 194; 1 stuk
          - Stukken betreffende de bespreking te Kalioerang van. Doorslagen., 4-8 november 1948; 195; 1 omslag
          - Stukken betreffende de "Draft proposal for an alternative method for the delineation of states", van de CGD. Doorslagen., Mei 1948; 196; 1 omslag
          - Memorandum van Abdulkadir Widjojoatmodjo betreffende het interim-rapport van de sub-commissie 4., 14 mei 1948; 197; 1 stuk
          - Brief van T. Elink Schuurman aan Merle Cochran inzake het bericht dat de Nederlandse delegatie bereid is om de onderhandelingen met de Republikeinse delegatie te hervatten. Met bijlagen. Afschriften., Juli-oktober 1948; 198; 1 omslag
          - Afschrift van een brief van de voorzitter van de Republikeinse delegatie aan de voorzitter van de Nederlandse delegatie, over de wapenstilstand. In het Engels., Oktober 1948; 199; 1 stuk
          - Stuk houdende proeve van een ontwerp-overeenkomst tussen het Koninkrijk der Nederlanden en de Republiek Indonesia, met begeleidingsbriefje van J.D. Carrière., z.d; 200; 2 stukken
          - Schema voor de instelling van de "areas of responsibility" in het zogenaamde Renville-gebied van de Republiek, aangeboden door J. Leimena aan A.H.C. Gieben. Afschriften., Mei 1949; 201; 2 stukken
          - Stukken betreffende de preliminaire besprekingen., 202-217
            Zie ook inventarisnummers 343, 396, 435 en 447.
            - Tekst van de radiorede van Sultan Hamid II gehouden op 27 februari 1949, aangeboden door T. Elink Schuurman aan de voorzitter van de UNCI (United Nations Commission for Indonesia). In het Engels. Februari 1949, 202; 2 stukken
            - Tekst van de beginselen van de BFO (Bijeenkomst Federaal Overleg) en mandaat voor de contact-commissie van de BFO voor het houden van besprekingen met de Republikeinse leiders in Banka. z.j. (ca. 1949), 203; 1 stuk
            - Lijst van de Nederlandse leden van sub-commissies III, IV en V van de UNCI. In het Engels. z.j. (ca. 1949), 204; 1 stuk
            - Stukken betreffende de besprekingen tussen de Nederlandse en de Indonesische delegaties onder auspiciën van de UNCI. Februari-december 1949, 205; 1 omslag
            - Teksten van de gestelde vragen op een persconferentie op. In het Nederlands en het Engels. 1 maart 1949, 206; 1 omslag
            - Stukken betreffende de positie van de BFO. Maart-april 1949, 207; 1 omslag
            - Brief van C.C. Stuyt aan de voorzitter van de UNCI betreffende het deelnemen van de BFO aan de besprekingen tussen de Nederlandse en de Republikeinse delegaties onder auspiciën van de UNCI. Afschrift. 14 april 1949, 208; 1 stuk
            - Memorandum van Th. Bot aan de HVK betreffende het inpassen van de BFO in verband met de deelneming aan preliminaire besprekingen. Met bijlage. April 1949, 209; 2 stukken
            - Verklaringen van de voorzitters van de UNCI, de Nederlandse en Republikeinse delegaties en de BFO-delegatie tijdens preliminaire besprekingen tussen Nederlandse en Republikeinse delegaties onder auspiciën van de UNCI. April-mei 1949, 210; 1 omslag
            - Verslag van de informele bijeenkomst van de Nederlandse en de Republikeinse delegaties op. 20 april 1949, 211; 1 stuk
            - Notulen van de vergaderingen van de Nederlandse delegatie onder voorzitterschap van J.H. van Roijen, gehouden te Batavia,. April- augustus 1949, 212; 1 omslag
            - Notulen van de vergaderingen van de Nederlandse delegatie onder voorzitterschap van H.L. s'Jacob gehouden te Batavia. Augustus-december 1949, 213; 1 omslag
            - Brief van J.H. van Roijen aan de voorzitter van de UNCI betreffende de regelingen voor het Maguwo Vliegveld. Met bijlagen. Afschriften. Mei 1949, 214; 1 omslag
            - "Working papers" van de Nederlandse en de Indonesische delegaties. Augustus 1949, 215; 1 omslag
            - Stukken van sub-commissie III van de UNCI betreffende de interpretatie van paragraaf 7 van de verklaring van J.H. van Roijen. In het Nederlands en het Engels. Augustus-november 1949, 216; 1 omslag
            - Memorandum van P.C.E. Sprangers aan Koets betreffende de mededeling van Asmaun aangaande het afvaardigen van de leden van de departementale studie-commissies naar de contactcommissie uit de VFR (Voorlopige Federale Regering). 5 december 1949, 217; 1 stuk
        - Ronde Tafel Conferentie, 7.
          - Stuk houdende enkele vragen in verband met de aanstaande Ronde Tafel Conferentie., z.d; 218; 1 stuk
          - Mededelingen van de UNCI betreffende het voorstel van de commissie van de Nederlandse regering om een Ronde Tafel Conferentie in Den Haag bijeen te roepen., Februari 1949; 219; 1 stuk
          - Stukken betreffende het initiatief van de Nederlandse regering om een RTC (Ronde Tafel Conferentie) aan te vangen betreffende de souvereiniteitsoverdracht. Concept., Februari 1949; 220; 1 omslag
          - Brief van Sultan Hamid II betreffende het accepteren van de uitnodiging van de Nederlandse regering om deel te nemen aan de RTC, aangeboden door T. Elink Schuurman aan de voorzitter van de UNCI. In het Engels. Afschriften., 1 maart 1949; 221; 2 stukken
          - Lijst van de deelnemers aan de RTC en de daarbij betrokkenen., z. j. (ca. 1949); 222; 1 stuk
          - Teksten van de statuten van de RTC. Concept en afschrift. In het Nederlands en het Engels., Juni 1949; 223; 1 omslag
          - Nota's van K.L.J. Enthoven aan de HVK betreffende de vertegenwoordiging van de VFR op de Ronde Tafel Conferentie., 24 juni en 1 juli 1949; 224; 2 stukken
          - Aantekeningen van K.L.J. Enthoven betreffende de vertegenwoordiging op de RTC en de procedure voor die conferentie. Doorslag., 21 juli 1949; 225; 1 stuk
          - Brief van E.O. van Boetzelaer aan de leden van de VFR inzake de deelneming van de VFR aan de RTC., 21 juli 1949; 226; 1 stuk
          - Ingekomen telegrammen bij Koets betreffende de voorbereidingen en de resultaten van de RTC. Afschriften., Juli-oktober 1949; 227; 1 omslag
          - Nota van J.J. van de Velde aan J.H. van Roijen betreffende de mogelijkheden op gunstige wijze invloed uit te oefenen op de RTC en het staken van vijandelijkheden. Met aantekeningen. Doorslag., 1 augustus 1949; 228; 1 stuk
          - Nota van J.J. van de Velde aan J.H. van Roijen betreffende de behartiging van de TBA (Territoriaal Bestuursadviseurs)-gebieden op de RTC. Doorslag., 6 augustus 1949; 229; 1 stuk
          - Verslag van de eerste voorbereidende bespreking van de voorzitters en de vice-voorzitters van drie delegaties op de RTC in aanwezigheid van de UNCI op. Afschrift., 16 augustus 1949; 230; 1 stuk
          - Rapport van Th. Bot aan A.H.J. Lovink over de eerste bijeenkomsten van de RTC. Afschrift., 27 augustus 1949; 231; 1 stuk
          - Overzicht van de totstandkoming en taak van de speciale sub-commissie van de centrale commissie van de RTC., z.j. (ca. 1949); 232; 1 stuk
          - Stukken betreffende de behandelde zaken bij de RTC., Augustus-november 1949; 233; 1 omslag
          - Samenvatting inzake de werkzaamheden van de RTC van, 16 augustus tot en met 6 september 1949; 234; 1 stuk
          - Aantekeningen van D. Graf over Moh. Yamin, adviseur van de Indonesische delegatie op de RTC., 18 augustus 1948; 235; 1 stuk
          - Nota van Lovink aan de Algemene Secretaris betreffende het toezenden van stukken door de VFR-delegatie., 6 september 1949; 236; 1 stuk
          - Brieven van A.H.C. Gieben als lid van de delegatie van de VFR aan A.H.J. Lovink., September-oktober 1949; 237; 1 omslag
          - Rapporten van de werkzaamheden van de commissies van de Nederlandse delegatie van de VFR., September-oktober 1949; 238; 1 omslag
          - Stukken betreffende de souvereiniteitsoverdracht., 239-249
            Zie ook inventarisnummer 314.
            - Telegram van de minister van Buitenlandse Zaken aan de DIRVO betreffende de souvereiniteitsoverdracht. Afschrift. 26 februari 1949, 239; 1 stuk
            - Tekst van het Koninklijk Besluit betreffende de vorm van de souvereiniteitsoverdracht. Concept. 1949, 240; 1 stuk
            - Doorslag van brief van de voorzitter van de Nederlandse delegatie aan de delegatie van de BFO betreffende het aanstellen van vertrouwensmannen in het departementale verband. 5 november 1949, 241; 1 stuk
            - Memorandum van de voorzitter van de Nederlandse delegatie aan de HVK betreffende het voortbestaan van de Nederlandse delegatie in verband met de totstandkoming van de Panitya Persiapan Nasional (PPN). November 1949, 242; 1 stuk
            - Nota van n.n. betreffende souvereiniteitsoverdracht en overdracht van het bestuur. 29 november 1949, 243; 1 stuk
            - Stukken betreffende de procedure van de souvereiniteitsoverdracht. In het Nederlands en het Indonesisch. December 1949, 244; 1 omslag
            - Tekst van de gemeenschappelijke bekendmaking van de contact-commissie uit de VFR en de PPN betreffende het gebruik van de vlaggen na de souvereiniteitsoverdracht. Concept. December 1949, 245; 1 stuk
            - Tekst van de gemeenschappelijke verklaring van de contact-commissie uit de VFR en de PPN betreffende de wijziging van op de uniformen voorkomende emblemen. December 1949, 246; 1 stuk
            - Verslag van de vergadering tussen de leden van de procedurecommissie ("panitya procedure") van de PPN en van het contactlichaam van de VFR gehouden op. Met bijlagen. In het Nederlands en het Indonesisch. 4 december 1949, 247; 1 omslag
            - Notulen van de vergadering van de gemeenschappelijke werkcommissie voor procedures van de PPN en de contactcommissie uit de VFR op. Met bijlagen. 14 december 1949, 248; 1 omslag
            - Stukken betreffende de overdracht van de administratie en de eerste vergadering van commissies van de PPN en de VFR, aangeboden door P.C.E. Sprangers. December 1949, 249; 1 omslag
      - Bemoeienissen van vreemde mogendheden, d.
        Zie ook inventarisnummers 106, 184, 204, 205, 216, 230, 310, 314, 396, 422, 435, 440, 447.
        - Memorandum betreffende de Engelse politiek ten aanzien van de delen van Nederlands-Indië, die onder de verantwoordelijkheid van het SEAC vielen., 25 december 1945; 250; 1 stuk
        - Stukken betreffende een bespreking van de Nederlandse ambassadeur en de Lt. GG. met de Engelse eerste minister, de minister van Buitenlandse Zaken en anderen over het gebrek aan coördinatie van de Britse en Nederlandse politiek en andere zaken., Januari 1946; 251; 1 omslag
        - Afschrift van de notulen van de besprekingen tussen de Engelse en Nederlandse eerste ministers c.s. op 12 april 1946, met als bijlage een communiqué van de Engelse eerste minister., Mei 1946; 252; 2 stukken
        - Memorandum van de Lt. GG. over de Britse politiek ten opzichte van de Nederlandse regering. Doorslag., 15 juni 1946; 253; 1 stuk
        - Aantekeningen van n.n. over de pressie van de Britten en de consequenties daarvan., 1 juli 1946; 254; 1 stuk
        - Telegram van J.A. Jonkman aan H.J. van Mook inzake het Britse verlangen naar een politieke regeling tussen de Nederlandse en de Republikeinse regering. In het Engels. Afschrift., 20 juli 1946; 255; 1 stuk
        - Verslag van gesprek tussen dr. Foote en Koets betreffende het bezoek van Lord Killearn., Augustus 1946; 256; 1 stuk
        - Aantekeningen van H.J. van Mook over het telegram van de ambassadeur in Washington aan de DIRVO van 30 juli 1947 aangaande het actief ingrijpen van Amerikaanse zijde bij de uitvoering van de overeenkomst van Linggadjati., z.j. (ca. 1947); 257; 1 stuk
          Zie ook inventarisnummers 157-182.
        - Stukken betreffende het erkennen van de Republiek Indonesia door Libanon. In het Frans., Juli-september 1947; 258; 1 omslag
        - Brief van S.H. Spoor aan H.J. van Mook betreffende de resolutie van de Veiligheidsraad van 1 november 1947. Authentiek afschrift., 5 november 1947; 259; 1 stuk
        - Aantekeningen van H.J. van Mook betreffende het algemeen beleid inzake de werkzaamheid van de CGD. Doorslag., 19 november 1947; 260; 1 stuk
        - Brief van Soedjatmoko aan Soebadio Sastrosatomo over de ontwikkelingen ten aanzien van de Indonesische kwestie in de Veiligheidsraad. Afschrift, in het Engels., 16 december 1947; 261; 1 stuk
        - Memorandum van de DIRVO betreffende de erkenning "de facto" en "de jure" van de Republiek Indonesia. Met bijlage. Afschriften., December 1947; 262; 2 stukken
        - Stukken betreffende de Indonesische kwestie en Australië. Kopieën., Januari 1948; 263; 2 stukken
        - Rapporten van de CGD aan de Veiligheidsraad betreffende de Indonesische kwestie. Met kommentaar. In het Engels., Februari-december 1948; 264; 1 pak
        - Stukken betreffende het voorstel van de Amerikanen om een tijdschema te maken voor de totstandkoming van de Verenigde Staten van Indonesië., April 1948; 265; 1 omslag
        - Aantekeningen van H.J. van Mook betreffende de houding van de Amerikaanse delegatie in verband met de onderhandelingen tussen Nederland en de Republiek Indonesia. Doorslag., 8 oktober 1948; 266; 1 stuk
        - Aanvullend rapport van de CGD aan de Veiligheidsraad inzake gesprekken tussen de Nederlandse en de Republikeinse regering. In het Engels., December 1948; 267; 1 omslag
        - Tekst van de resolutie van de Veiligheidsraad van, 28 januari 1949; 268; 1 stuk
        - Stukken betreffende de behandeling van het Indonesische probleem in de Veiligheidsraad., Januari-maart 1949; 269; 1 omslag